Minutes et répertoires du notaire Ferdinand DUCLOUX, 8 juin 1841 - 16 juin 1875 (étude XXVI)
Archives nationales
- Minutes de Ferdinand DUCLOUX, 8 juin 1841 - 15 juin 1875; MC/ET/XXVI/1093 - MC/ET/XXVI/1348
  - Minutes. 1851, mai, mai 1851; MC/ET/XXVI/1154
    - Succession, partage., 17 mai 1851; MC/ET/XXVI/1154
      Nom, qualité: (Mme ou Mlle) Ducloux, Marie Cecile Victoire.
    - Obligation, emprunt, 2400f., 17 mai 1851; MC/ET/XXVI/1154
      Nom, qualité: (M.) Gisbert, Guillaume Marie.
      Profession: chef d'escadron (retraite).
      Domicile: Neuilly-sur-Seine (Paris) avenue de la Porte-Maillot, 50.
      Nom, qualité: (M.) Gisbert, Charles Guillaume Francois.
      Domicile: Paris (Paris) rue de Provence, 14.
      Nom, qualité: (M.) Glatigny, Jean Francois Auguste.
      Profession: employe à l'assemblee-nationale (ancien), Paris.
    - Succession, notoriete., 19 mai 1851; MC/ET/XXVI/1154
      Nom, qualité: (M.) Faret de Fournes de, Ferdinand Philippe.
      Domicile: Vaux-sur-Seulles (Calvados) chateau de Vaussieux
    - Obligation, emprunt, 140000f., 19 mai 1851; MC/ET/XXVI/1154
      Nom, qualité: (Mme ou Mlle) Jannot de Moncey de Conegliano, Helene Francoise.
      Domicile: Paris (Paris) rue de Ponthieu, 62.
      Nom, qualité: (M.) Duchesne de Guillevoisin de Conegliano, Alphonse Auguste.
      Relations: fils de l'intervenant 4, legataire de l'intervenant 5.
      Relations: tutrice de l'intervenant 3.
      Domicile: Gijon (espagne)
    - Cahier des charges, maison et jardin, 1267m2, mise-a-prix 40000f, Paris (Paris) rue Saint-Maur-du-Temple, 198., 21 mai 1851; MC/ET/XXVI/1154
      Nom, qualité: (M.) Petley, Joseph.
      Domicile: Paris (Paris) rue d'Amsterdam, 51.
      Nom, qualité: (personne morale) Eykyn (hoirs).
      Relations: héritiers de l'intervenant 3, enfants de l'intervenant 3.
      Nom, qualité: (M.) Eykyn, Richard.
      Domicile: Hornsey (angleterre)
    - Procuration r.p, dépôt, conversion d'indemnite aux ex-possesseurs d'esclaves., 22 mai 1851; MC/ET/XXVI/1154
      Nom, qualité: (M.) Pory-Papy, Pierre Marie.
      Profession: avocat, Saint-Pierre (martinique (la)).
    - Mariage., 23 mai 1851; MC/ET/XXVI/1154
      Nom, qualité: (M.) Tournaire, Louis Marcellin.
      Profession: ingenieur des mines, Clermont-Ferrand (Puy-de-Dôme).
      Nom, qualité: (M.) Tournaire, Guillaume.
      Profession: colonel d'artillerie, inspecteur des fonderies nationales.
      Nom, qualité: (Mme ou Mlle) Desnoyers, Marie Genevieve Cecile.
      Domicile: Paris (Paris) rue d'Enfer, 35.
      Profession: chef d'escadron d'artillerie (retraite), administ de l'ecole polyt.
      Domicile: Paris (Paris) rue d'Enfer, 35
    - Transport, créance, 12000f., 24 mai 1851; MC/ET/XXVI/1154
      Nom, qualité: (Mme ou Mlle) Chauchon, Marie Josephine Henriette.
      Domicile: Paris (Paris) rue de Grammont, 16.
      Relations: épouse de l'intervenant 2, créancier(e) de l'intervenant 3.
      Nom, qualité: (M.) Rodier, Pierre Franklin.
      Profession: agronome, Paris.
      Nom: Société Chauchon et Rodier.
      Nom, qualité: (M.) Paris, Francois.
      Nom, qualité: (M.) Labille, Jean.
      Profession: jardinier, Paris.
      Domicile: Paris (Paris) rue du Faubourg-St-Jacques, hospice Cochin
    - Transaction, créance, 10000f., 24 mai 1851; MC/ET/XXVI/1154
      Nom, qualité: (Mme ou Mlle) Besnard, Marie Marthe.
      Domicile: Paris (Paris) rue Paradis-Poissinniere, 37.
      Relations: épouse de l'intervenant 2, procureur de l'intervenant 2.
      Nom, qualité: (M.) Van Den Abbelle Dit Abel, Pierre Jean.
      Domicile: Paris (Paris) rue Paradis-Poissonniere, 37.
      Nom, qualité: (Mme ou Mlle) Van Den Abbelle Dit Abel, Jeanne Marie Marthe Laetitia.
      Nom, qualité: (Mme ou Mlle) Van Stoorn, Willemina Jacoba.
      Nom, qualité: (M.) Bicker, Henric.
      Domicile: Amsterdam (hollande)
    - Succession, inventaire apres décès., 24 mai 1851; MC/ET/XXVI/1154
      Nom, qualité: (M.) Maes, Jean Louis.
      Domicile: Paris (Paris) rue Saint-Dominique-St-Germain, 119.
      Nom, qualité: (M.) Montmorency de.
    - Vente, bois et terre, 16000f, Eaubonne (95) Bois du Luat., 27 mai 1851; MC/ET/XXVI/1154
      Nom, qualité: (M.) Pleyel, Joseph Etienne Camille.
      Profession: facteur de pianos, Paris.
      Domicile: Paris (Paris) rue Rochecouart, 22.
      Nom, qualité: (Mme ou Mlle) Osborn, Emma.
      Domicile: Paris (Paris) rue de la Reforme, 8
    - Société en commandite, fabrication et vente d'engrais avec les residus des abattoirs de paris, Creteil (Val-de-Marne)., 28 mai 1851; MC/ET/XXVI/1154
      Nom: Société Sussex (f-S De) et Cie.
      Domicile: Creteil (Val-de-Marne) Maison Emminghton
    - Procuration acte, prise de possession de succession., 30 mai 1851; MC/ET/XXVI/1154
      Nom, qualité: (Mme ou Mlle) Rafelis Saint-Sauveur de, Jeanne Caroline Augustine.
      Domicile: Turin (italie).
      Nom, qualité: (M.) Fontanella de Baldissero, Eugene Jean Baptiste Gabriel (comte, Baldissero), Baldissero.
      Profession: colonel de cavalerie (retaite).
      Nom, qualité: (M.) Rafelis Saint-Laurent.
      Relations: père de l'intervenant 1.
    - Tutelle, compte, approbation., 30 mai 1851; MC/ET/XXVI/1154
      Nom, qualité: (M.) Dubeau, Emile Auguste Edouard.
      Domicile: Paris (Paris) rue de Lille, 5.
      Relations: héritier de l'intervenant 2, fils de l'intervenant 2.
      Nom, qualité: (Mme ou Mlle) Lagache de Bourgies, Adele.
      Nom, qualité: (M.) Dubeau, Alphonse Gabriel Antoine.
      Profession: sous-caissier, Paris.
      Relations: père de l'intervenant 1
    - Transaction, reglement d'hypotheque sur créance, 260000f., 30 mai 1851; MC/ET/XXVI/1154
      Relations: héritiers de l'intervenant 2, créancier(e) de l'intervenant 3.
      Nom, qualité: (Mme ou Mlle) Mivelleau, Marie Augustine.
      Domicile: Paris (Paris) rue Saint-Florentin, 7.
      Nom, qualité: (M.) Millin de Grandmaison, Alexandre Adrien Pierre.
      Domicile: Paris (Paris) rue Saint-Florentin, 7
  - Minutes. 1851, juin, juin 1851; MC/ET/XXVI/1155
    - Succession, requisition, certificat de propriété de rente etat 5%, 480f., 2 juin 1851; MC/ET/XXVI/1155
      Nom, qualité: (M.) Smith, John Francois.
      Domicile: Whitbourne (angleterre)
    - Procuration acte, dépôt, gestion d'affaires de société., 3 juin 1851; MC/ET/XXVI/1155
      Nom: Société Neville Davison Goldsmid et Cie.
      Nom, qualité: (M.) Scholefied, Thomas.
      Profession: ingenieur civil, Paris.
      Domicile: Paris (Paris) rue Petrelle, 15
    - Succession, inventaire apres décès., 3 juin 1851; MC/ET/XXVI/1155
      Nom, qualité: (Mme ou Mlle) Loiseau, Suzanne Victoire.
      Domicile: Paris (Paris) rue du Faubourg-St-Martin, 85.
      Nom, qualité: (M.) Noyer, Edme Jules Julien.
      Domicile: Paris (Paris) rue du Faubourg-St-Martin, 85
    - Procuration acte, prise de possession de succession, gestion de maison, Paris (Paris) rue de la Paix, 9., 5 juin 1851; MC/ET/XXVI/1155
      Nom, qualité: (personne morale) Mellerio (hoirs).
      Nom, qualité: (M.) Cottini, Dominique.
      Profession: entrepreneur de maconnerie, Paris.
      Domicile: Paris (Paris) rue Vaneau, 8
    - Obligation par Jules Louis Hossard, directeur de l'établissement orthopédique d'Angers (Maine-et-Loire), demeurant hôtel Besnardière à Angers et logé 31, rue des Batailles à Paris, au profit de son frère, Paul Michel Hossard, chef d'escadron, demeurant 1, rue Le Regrattier, pour prêt d'une somme principale de 17 000 francs remboursable selon leurs volontés, accompagné d'un taux de 5 % l'an, payable par semestre. Le contractant hypothèque, pour sûreté de garantie, la ferme de Monplacé située à Jarzé (Maine-et-Loire)., 6 juin 1851; MC/ET/XXVI/1155
      De l'image fixe à l'image animée (1820-1910), documents du Minutier central des notaires de Paris relatifs à l'histoire des photographes et de la photographie, par Marc Durand, Paris, Archives nationales, 2013 (sous presse), notice n° 2424 (version dématérialisée de l'instrument de recherche, les notices biographiques et compléments de descriptions d'actes ne se trouvent que sur la version papier de l'ouvrage, voir contexte dans le Plan d’orientation général - Notaires de Paris, guides thématiques du Minutier).
      Batailles (rue des); Le-Regrattier (rue); Angers (Maine-et-Loire); Jarzé (Maine-et-Loire); Hossard, Jules Louis; Hossard, Paul Michel
    - Obligation, emprunt, 17000f., 6 juin 1851; MC/ET/XXVI/1155
      Nom, qualité: (M.) Hossard, Jules Louis.
      Profession: directeur d'etablissement orthopedique, Angers (Maine-et-Loire).
      Domicile: Angers (Maine-et-Loire).
      Nom, qualité: (M.) Hossard, Paul Michel.
      Profession: chef d'escadron d'etat-major.
      Domicile: Paris (Paris) rue Leregrattier, 1
    - Mainlevee, fournitures de ressorts pour société de chemin-de-fer, 7967f., 6 juin 1851; MC/ET/XXVI/1155
      Nom: Société Laffitte (ch) Blount et Cie.
      Nom: Société Lamarque (aine) et Cie
    - Procuration de Jacques Desailloud, propriétaire aux Houches, comme témoin Auguste Balmat, naturaliste de Chamonix, 7 juin 1851; MC/ET/XXVI/1155
      Histoire des sciences et des techniques, XVIe-XIXe siècles (337 actes), par Madeleine Jurgens, Xenia Pamfilova, Claire Béchu, Marc Durand, v.1950 - 2005 (fichier papier entièrement dématérialisé; voir contexte dans le Plan d’orientation général - Notaires de Paris, guides thématiques du Minutier).
      Date de création de la notice: 2006
      procuration; Desailloud, Jacques; Balmat, Auguste
    - Succession, dépôt de pieces., 7 juin 1851; MC/ET/XXVI/1155
      Nom, qualité: (Mme ou Mlle) Friant, Marie Emilie.
      Domicile: Paris (Paris) rue Basse-du-Rempart, 30.
      Nom, qualité: (M.) Drake Del Castillo, Santiago.
      Profession: propriétaire, Havane (la) (cuba).
      Nom, qualité: (Mme ou Mlle) Drake Del Castillo, Elise Marie.
      Relations: fille de l'intervenant 1
    - Procuration acte, dépôt, vente d'inscriptions à la caisse d'épargne., 7 juin 1851; MC/ET/XXVI/1155
      Nom, qualité: (M.) Desailloud, Jacques.
      Domicile: Houches (les) (Haute-Savoie).
      Nom, qualité: (M.) Desailloud, Jean Baptiste.
    - Procuration acte, gestion d'affaires., 12 juin 1851; MC/ET/XXVI/1155
      Profession: ingenieur des mines1, Clermont-Ferrand (Puy-de-Dôme).
      Nom, qualité: (M.) Transon, Abel Etienne Louis.
      Profession: ingenieur des mines, Paris.
    - Mainlevee, hypotheques partielles sur chateau et ferme, Happonvilliers (Eure-et-Loir) Genilliere (la)., 12 juin 1851; MC/ET/XXVI/1155
      Nom, qualité: (M.) Desnoyers, Marie Genevieve Cecile.
      Nom, qualité: (M.) Tournaire, Louis Marcelin.
      Nom, qualité: (Mme ou Mlle) Touraille de, Anne Justine Henriette.
    - Succession, declaration, desistement., 12 juin 1851; MC/ET/XXVI/1155
      Nom, qualité: (Mme ou Mlle) Seiglieres de Belleforiere de Soyecourt, Francoise Camille.
      État civil: décédée
    - Succession, requisition, certificat de propriété de rente etat 5%, 100f., 12 juin 1851; MC/ET/XXVI/1155
      Nom, qualité: (M.) Noyer, Pierre Edme Jules Julien.
    - Procuration r.p, dépôt, vente de rente etat 5%, 535f., 12 juin 1851; MC/ET/XXVI/1155
      Nom, qualité: (Mme ou Mlle) Gounin, Henriette.
      Domicile: Marsillargues (Hérault).
      Nom, qualité: (Mme ou Mlle) Gounin, Elisabeth.
      Nom, qualité: (Mme ou Mlle) Privat, Elisabeth.
      Intervenant 4, en première partie:
      Nom, qualité: (M.) Bassaget, Jean Andre.
      Profession: docteur en medecine, Marsillargues (Hérault).
      Intervenant 5, en première partie:
      Nom, qualité: (Mme ou Mlle) Bassaget, Therese.
      Profession: agent-de-change, Paris
    - Quittance, remboursement d'emprunt, 10608f., 12 juin 1851; MC/ET/XXVI/1155
      Nom, qualité: (Mme ou Mlle) Gugniot, Madeleine Aglae.
      Profession: lingere, Paris.
      Domicile: Paris (Paris) rue des Vinaigriers, 15.
      Nom, qualité: (M.) Trotte, Jean Claude.
      Nom, qualité: (M.) Rouen de Bermonville de, Marie Joseph.
      Domicile: Paris (Paris) rue Basse-du-Rempart, 36
    - Société, dissolution, fabrication de jarretieres et bretelles., 14 juin 1851; MC/ET/XXVI/1155
      Nom: Société Gaillard (freres).
      Domicile: Paris (Paris) rue Saint-Denis, 170
    - Procuration acte, dépôt, certificats de liquidation de rente publique, 12720f., 16 juin 1851; MC/ET/XXVI/1155
      Nom, qualité: (Mme ou Mlle) Waren de, Julie.
      Domicile: Saint-Denis (Seine-Saint-Denis).
      Nom, qualité: (M.) Josset, Pierre Francois Bernard.
      Nom, qualité: (M.) La Barre de Nanteuil de.
      Domicile: Paris (Paris) rue de l'Arcade, 25
    - Vente, parcelles de terre, 9638m2, 7195f, Auteuil, passy (75, 75)., 17 juin 1851; MC/ET/XXVI/1155
      Domicile: Paris (Paris) rue de Varennes-St-Germain, 36.
      Relations: fille de l'intervenant 1, épouse de l'intervenant 3.
      Domicile: Paris (Paris) rue de Varennes-St-Germain, 36
    - Procuration acte, dépôt, donation partage., 18 juin 1851; MC/ET/XXVI/1155
      Nom, qualité: (M.) Rappeneau, Thomas.
      Domicile: Paris (Paris) rue Montaigne, 21.
      Nom, qualité: (Mme ou Mlle) Decroix, Jeanne.
      Relations: épouse de l'intervenant 1.
      Nom, qualité: (M.) Rappeneau Dit Pindot, Edme.
      Profession: cultivateur, Saint-Andre-en-Morvan (Nièvre).
      Domicile: Saint-Andre-en-Morvan (Nièvre).
    - Procuration r.p, dépôt, vente de rente etat 5%, 17f., 18 juin 1851; MC/ET/XXVI/1155
      Nom, qualité: (Mme ou Mlle) Venner, Barbe.
      Profession: servante, Eupen (belgique).
      Domicile: Eupen (belgique).
    - Testament, depot., 21 juin 1851; MC/ET/XXVI/1155
    - Notoriete, prenoms., 23 juin 1851; MC/ET/XXVI/1155
      Nom, qualité: (Mme ou Mlle) Viton, Adelaide Michelette Louise Fortunee.
      Domicile: Rouen (Seine-Maritime)
    - Succession, requisition, certificat de propriété de rente etat 5%, 530f., 23 juin 1851; MC/ET/XXVI/1155
      Nom, qualité: (M.) Bellevue, Aubin.
      Domicile: Martinique (la)
    - Mainlevee, hypotheque., 24 juin 1851; MC/ET/XXVI/1155
      Nom, qualité: (M.) Mareste de, Louis Apollinaire Adolphe.
      Domicile: Paris (Paris) rue Saint-Lazare, 93.
      Nom, qualité: (M.) Duchesne de Gillevoisin de Conegliano, Alphonse Auguste.
      Domicile: Paris (Paris) rue de Ponthieu, 62
    - Testament, dépôt, rente viagere 3%, 20000f., 24 juin 1851; MC/ET/XXVI/1155
      Nom, qualité: (M.) Smith, Georges.
    - Procuration r.p, dépôt, vente de rente etat 5%, 1957f., 25 juin 1851; MC/ET/XXVI/1155
      Nom, qualité: (M.) Eggimann, Samuel Rodolphe.
      Nom, qualité: (M.) Demortiers, Andre.
    - Mainlevee, hypotheque., 25 juin 1851; MC/ET/XXVI/1155
      Nom, qualité: (Mme ou Mlle) Faudoas de, Charlotte Claire Noemie.
      Domicile: Paris (Paris) rue Saint-Honore, 374.
      Nom, qualité: (M.) Guilloteau de Grandeffe, Raoul Louis Andre.
      Nom, qualité: (Mme ou Mlle) Nivelleau, Marie Augustine.
      Relations: épouse de l'intervenant 6.
    - Délivrance de legs, legs, 20000f., 25 juin 1851; MC/ET/XXVI/1155
      Nom, qualité: (personne morale) Taveau (hoirs).
    - Quittance, remboursement d'emprunt, 230f., 26 juin 1851; MC/ET/XXVI/1155
      Nom, qualité: (personne morale) Chardon (hoirs).
      Nom, qualité: (M.) Chardon, Michel Louis.
      Profession: entrepreneur, Angers (Maine-et-Loire).
      Domicile: Englesqueville (Calvados)
    - Succession, liquidation., 27 juin 1851; MC/ET/XXVI/1155
      Nom, qualité: (Mme ou Mlle) Selves, Marie Augustine Julie.
      Domicile: Montbartier (Tarn-et-Garonne).
      Nom, qualité: (M.) Vovis, Jean Barthelemy.
      Domicile: Montbartier (Tarn-et-Garonne)
    - Succession, proces verbal., 27 juin 1851; MC/ET/XXVI/1155
    - Succession, notoriete., 30 juin 1851; MC/ET/XXVI/1155
    - Procuration acte, prise de possession de succession., 30 juin 1851; MC/ET/XXVI/1155
      Nom, qualité: (Mme ou Mlle) Lenormand de Villeneuve, Marie Charles.
      Domicile: Paris (Paris) rue Caumartin, 53.
      Relations: fils de l'intervenant 2
    - Obligation, emprunt, 15000f., 30 juin 1851; MC/ET/XXVI/1155
      Nom, qualité: (M.) Antoine, Francois Narcisse.
      Profession: fabricant de produits chimiques, Paris.
      Domicile: Paris (Paris) rue des Marais-St-Martin, 62.
      Nom, qualité: (M.) Neveux, Charles Nicolas Jules.
      Profession: bijoutier (fabricant), Paris.
      Domicile: Paris (Paris) rue Chapon, 19bis
    - Quittance, créance, 8000f., 30 juin 1851; MC/ET/XXVI/1155
      Nom, qualité: (M.) Camusat, Louis.
      Domicile: Paris (Paris) rue de Provence, 46.
      Nom, qualité: (M.) Thomas, Louis.
      Domicile: Paris (Paris) rue Caumartin, 33.
      Nom, qualité: (Mme ou Mlle) Garnot, Anna Alexandrine.
      Domicile: Boissy-Saint-Leger (Val-de-Marne).
      Relations: veuve de l'intervenant 4, épouse de l'intervenant 5, débiteur de l'intervenant 2.
      Nom, qualité: (M.) Garnot, Philippe Nicolas.
      Nom, qualité: (M.) Roussel.
      Nom, qualité: (M.) Garnot, Alphonse Hilaire.
      Domicile: Paris (Paris) avenue Chateaubriand, 14.
  - Minutes. 1851, juillet - août, juillet - août 1851; MC/ET/XXVI/1156
    - Procuration revenus, paiement de ressorts par des compagnies de chemins de fer., 1er juillet 1851; MC/ET/XXVI/1156
      Nom, qualité: (M.) Lamarque, Jacques Louis Henri Victor.
      Profession: fabricant de ressorts, Paris.
      Domicile: Paris (Paris) rue du Helder, 24.
      Relations: gérant(e) (s) de l'intervenant 2.
      Nom: Société Lamarque (aine) et Cie.
      Nom, qualité: (M.) Legras, Henri Baptiste Eugenie.
      Profession: notaire (ancien).
      Domicile: Paris (Paris) rue Beauregard, 8
    - Cahier des charges, fonds de commerce de fabricant de jarretieres et bretelles, mise-a-prix 8000f, Paris (Paris) rue Saint-Denis, 170., 2 juillet 1851; MC/ET/XXVI/1156
      Nom, qualité: (M.) Gaillard, Jean Francois.
      Profession: fabricant de jarretieres et bretelles, Paris.
      Domicile: Paris (Paris) rue Saint-Denis, 170.
    - Procuration acte, liquidation de banque., 4 juillet 1851; MC/ET/XXVI/1156
      Domicile: Paris (Paris) rue Joubert, 3.
      Relations: directeur de l'intervenant 2.
      Nom: Banque Valois (jeune) et Cie.
      Nom, qualité: (M.) Fontenelle, Alexandre Aime.
      Profession: employe de banque, Paris.
      Domicile: Paris (Paris) rue Charlot, 14.
    - Succession, renonciation., 4 juillet 1851; MC/ET/XXVI/1156
    - Succession, partage., 4 juillet 1851; MC/ET/XXVI/1156
    - Decharge, somme, 4500f., 5 juillet 1851; MC/ET/XXVI/1156
      Nom, qualité: (M.) Alquier, Jean Charles.
    - Obligation, emprunt, 20000f., 7 juillet 1851; MC/ET/XXVI/1156
      Nom, qualité: (M.) Vincent, Claude Henri.
      Profession: patissier (marchand), Paris.
      Domicile: Paris (Paris) passage Choiseul, 22.
      Nom, qualité: (M.) Faucheur, Antoine Eugene.
      Domicile: Paris (Paris) rue de Menilmontant, 87
    - Obligation, emprunt, 9000f., 7 juillet 1851; MC/ET/XXVI/1156
      Nom, qualité: (M.) Benoit d'Azy, Denis Aime Rene Emmanuel.
      Profession: propriétaire, membre de l'assemblee legislative.
    - Succession, requisition, certificat de propriété de rente etat 5%, 405f., 8 juillet 1851; MC/ET/XXVI/1156
    - Obligation, emprunt, 6000f., 8 juillet 1851; MC/ET/XXVI/1156
      Nom, qualité: (M.) Milliere, Claude.
      Profession: coiffeur, Paris.
      Domicile: Paris (Paris) Palais Nationale, galerie d'Orleans, 9.
      Nom, qualité: (M.) Thuillier, Antoine Felix.
      Domicile: Paris (Paris) avenue Marigny, 25
    - Mainlevee, hypotheque., 10 juillet 1851; MC/ET/XXVI/1156
      Nom: Société de Chemins-De-Fer Amiens-Boulogne.
      Domicile: Paris (Paris) rue Grange-Bateliere, 12.
    - Procuration rente publique, dépôt, vente de rente etat 3% et 5%, 3674f., 10 juillet 1851; MC/ET/XXVI/1156
      Domicile: Vaux-sur-Seulles (Calvados) Vaussieux chateau.
      Nom, qualité: (M.) Lenormant de Villeneuve.
      Profession: commissaire-priseur aux mont-de-piete, Paris.
      Domicile: Paris (Paris) rue de l'Echiquier, 8
    - Procuration rente publique, vente de rente etat 5%, 54f., 10 juillet 1851; MC/ET/XXVI/1156
      Nom, qualité: (Mme ou Mlle) Gourdan, Therese.
      Domicile: Draguignan (Vosges).
      Nom, qualité: (M.) Gasan, Alexandre.
      Profession: drgoguiste, Draguignan (Var).
      Domicile: Draguignan (Var).
      Domicile: Paris (Paris) rue Neuve-des-Mathurins, 20
    - Procuration acte, dépôt, vente et achat de terrains pour les chemins de fer., 11 juillet 1851; MC/ET/XXVI/1156
      Nom: Société Du Chemin-De-Fer Paris-Rouen.
      Nom, qualité: (M.) Simons, Ernest Rigonert.
      Domicile: Paris (Paris) rue Saint-Honore, 374
    - Procuration acte, vente et achat de terrains pour les chemins de fer., 11 juillet 1851; MC/ET/XXVI/1156
      Relations: administrateur des biens de l'intervenant 2.
      Nom, qualité: (M.) Gautier, Admond.
      Profession: chef du service du contentieux.
      Profession: attache au service du contentieux, Paris.
      Domicile: Paris (Paris) rue de Bellechasse, 42
    - Deliberation, dépôt, conseil de famille., 12 juillet 1851; MC/ET/XXVI/1156
      Nom, qualité: (personne morale) Fourier (enfants).
      Domicile: Saint-Pierre (reunion (ile de la))
    - Mainlevee, hypotheque., 12 juillet 1851; MC/ET/XXVI/1156
      Nom, qualité: (M.) Freville-Levingt, Jean Baptiste Joseph.
      Profession: banquier (ancien).
      Domicile: Paris (Paris) rue Monsigny, 6.
      Nom, qualité: (M.) Camus-Bourquin, Nicolas
    - Tutelle, compte., 15 juillet 1851; MC/ET/XXVI/1156
    - Consentement, anteriorite de créance., 15 juillet 1851; MC/ET/XXVI/1156
      Nom, qualité: (personne morale) Demion (enfants).
      Relations: enfants de l'intervenant 2.
      Relations: débiteur de l'intervenant 3.
      Nom, qualité: (M.) Rohan-Chabot de, Anne Louis Fernand.
      Domicile: Paris (Paris) rue de Grenelle-St-Germain, 122
    - Inventaire après décès de Georges SMITH, propriétaire, né à Rochdale le 16 septembre 1782, et mort à Paris le 19 juin 1851, demeurant rue de Berlin n°14, à la requête de Catherine-Lucile MARTIN, sa veuve. Copies des lettres de naturalisation., 16 juillet 1851; MC/ET/XXVI/1156
      Étrangers en France, Français à l'étranger et aux colonies, XVIe-XIXe siècle (env. 1.000 actes), par le personnel du Minutier,1950-2000 (fichier papier entièrement dématérialisé; voir contexte dans le Plan d’orientation général - Notaires de Paris, guides thématiques du Minutier).
      inventaire après décès; Royaume-Uni; Smith, Georges; Martin, Catherine-Lucile
    - Succession, inventaire apres décès., 16 juillet 1851; MC/ET/XXVI/1156
      Domicile: Paris (Paris) rue de Berlin, 14
    - Procuration générale., 16 juillet 1851; MC/ET/XXVI/1156
    - Procuration rente publique, dépôt, conversion d'indemnite aux ex-possesseurs d'esclaves., 17 juillet 1851; MC/ET/XXVI/1156
      Nom, qualité: (M.) Sabes, Francois Adolphe.
      Profession: notaire, Saint-Pierre (martinique (la)).
      Nom, qualité: (M.) Lafaye de Guerre de, Frederic Pierre Dominique.
    - Donation entre epoux., 17 juillet 1851; MC/ET/XXVI/1156
      Nom, qualité: (Mme ou Mlle) Genez, Marie Therese.
      Domicile: Paris (Paris) rue de Vivienne, 2.
      Relations: veuve de l'intervenant 2, épouse de l'intervenant 3.
      Nom, qualité: (M.) Privat, Auguste.
      Nom, qualité: (M.) Schulze, William John Christian.
      Domicile: Paris (Paris) rue Vivianne, 2
    - Donation entre epoux., 17 juillet 1851; MC/ET/XXVI/1156
      Domicile: Paris (Paris) rue Vivienne, 2.
      Domicile: Paris (Paris) rue rue Vivianne, 2.
      Relations: veuve de l'intervenant 3, épouse de l'intervenant 1.
    - Succession, compte., 18 juillet 1851; MC/ET/XXVI/1156
    - Prorogation, delai de remboursement d'emprunt, 100000f., 18 juillet 1851; MC/ET/XXVI/1156
      Nom, qualité: (M.) Etignard de Lafaulotte, Claude Louis.
      Domicile: Paris (Paris) rue Godot-de-Mauroy, 2.